KOUACH ALAE EDDINE

35 ans

Tel: +212 (0) 663 66 01 33 @: <u>Alae.kouach@gmail.com</u>

Rabat

Développeur Web Junior Full-Stack



Etant passionné par les nouvelles technologies et le digital, je me suis reconverti en Développeur WEB Full-Stack après 9 années passées en tant qu'ingénieur réseaux dans le secteur industriel.

Avec une formation intensive de 4mois à la 3w academy ciblant les languages de programmation les plus répandues, j'ai pu réaliser quelques projets par différentes technologies:

- <u>Site E-commerce responsive</u> « Hackathon 24h »: HTML, CSS, Bootstrap
- Blog: PHP, CSS, Bootstrap, MySQL
- Clone Instagram: PHP, Laravel, Ajax, CSS, Bootstrap, MySQL
- <u>Site E-commerce professionnel</u>: PHP, Laravel, Ajax, CSS, Bootstrap, MySQL

Formation			
2020-2020	Formation Bootcamp en Développement WEB Full-Stack- <u>3w Academy (Rabat)</u>		
2008-2009	Master en Radiocommunication et Systèmes Electroniques Embarqués - Université Paul Verlaine (Metz)		
2004-2009	Bac+5 en Réseaux et Télécommunications - Ecole Marocaine des Sciences de l'Ingénieur (EMSI Casablanc		
Juin 2004	Baccalauréat Sciences Expérimentales - Mention Assez Bien		
	Expériences Professionnelles		
	ELEC-PARTNERS - CASABLANCA		
Poste	Ingénieur Informatique et Réseaux Industriels - Janvier 2020 – Mai 2020 « FREELANCE »		
Client	Groupe OCP – Safi		
Missions	 Actualiser la configuration et l'architecture des systèmes d'informations selon les évolutions technologiques. 		
	 Accompagner les différentes équipes dans l'atteinte des objectifs et l'amélioration de la productivité. 		
	 Remonter les résultats d'interventions et les Reportings aux responsables internes et externes (hebdomadaire et mensuel). 		
	CIM EQUIPEMENT - MOHAMMEDIA		
Poste	Ingénieur Systèmes Et Réseaux - Octobre 2010 – Octobre 2019 « Plein Temps »		
Client	Groupe OCP – Groupe Cosumar – Raffinerie La Samir		
Missions	 Assurer la gestion de tous les cycles de vie du projet : du cadrage à la livraison, rédaction des livrables, et établissement des études de faisabilité techniques dans le respect des SLAs. Garantir la disponibilité et le bon fonctionnement du système métier du client. 		

Identifier et analyser les problèmes récurrents, en proposant un plan d'action pour les résoudre.

- Analyser et assurer le traitement des demandes en tenant compte de leur degré d'urgence.
- Former les utilisateurs finaux aux applicatifs et systèmes pour accroître leur efficacité opérationnelle.

Compétences

Front-end

• HTML, CSS, BOOTSTRAP, JAVASCRIPT, JQUERY, AJAX, REACT JS.

Back-end

PHP, LARAVEL, REST API, MySQL.

Modélisation

MERISE, UML, MCD, MLD.

Soft-Skills

- Une grande capacité d'adaptation
- Capacité d'apprentissage
- Sens d'organisation
- Sens de priorisation
- Flexibilité
- créativité

Réseaux

- Certification CCNA Routing & Switching (Cisco catalyst L2/L3 et Netgear)
- VLAN, VPN, DHCP, ACL, NAT, PAT, RIPv2, EIGRP, SPT, OSPF...

Connaissances informatiques	Langues	
Système d'Exploitation : Windows 7, 10, Server 2003/2008		
Développement :	Français: Compétence professionnelle complète	
C, C++, Visual Basic, Java	Anglais : Compétence professionnelle	
Communication Mobile : GSM, UMTS, LTE, RNIS	Arabe : Langue maternelle	
Réseaux Industriels : YOKOGAWA, HONEYWELL, Allen Bradely		
Divore		

Divers

Centre d'intérêt: Football, Jeux vidéo, Voyage, Nouvelles Technologies

Association et activités: Membre actif des forums de l'EMSI (Comité organisation et média)

Permis de conduire : Catégorie B (2006)